

# Pedro Gabriel Mendonça Eugelmi

Estudante de Tecnologia em busca de oportunidades

Email: Pedrogabrielmendy@gmai.com Telefone:(18) 9916-67627

### **SOBRE MIM**

Sou um estudante de 19 anos apaixonado por programação, busco minha primeira oportunidade para compartilhar minha paixão e habilidades.

Dedico diariamente aos estudos para me tornar um desenvolvedor melhor, trabalhando com HTML, CSS, JavaScript, TypeScript e React. Atualmente, estou focado em aprimorar meus conhecimentos em MySQL!

#### **CURSOS EXTRACURRICULARES**

- HTML & CSS B7web
- Javascript & Typescript B7web
- Git & Github B7web
- ReactJS B7web
- Lógica da Programação Curso em vídeo
- MySQL- Curso em Vídeo
- Desenvolvimento de Games Cenaic

## **EXPERIENCIA PROFISSIONAL**

Setor de Trocas - 01/02/2023 - Atualmente Bandeirante supermercados Empacotador - 01/12/2020 - 01/02/2023 Bandeirante Supermercados Jovem Aprendiz - 04/04/2019 - 10/11/2020 Bandeirante Supermercados

## **LINKS PROFISSIONAIS**

Site Pessoal: https://pedroeugelmi.github.io/Portfolio/Portfolio/Index.html Repositório Git Hub: https://github.com/Pedro-Eugelmi LinkedIN: https://www.linkedin.com/in/pedro-eugelmi-3124a323a/

## **FORMAÇÃO**

## Instituto Federal de Educação, Ciência e Tecnologia de São Paulo

Sistemas Para Internet - 2° Semestre

## **Etec Doutor Renato Cordeiro**

Ensino Médio

## **OUTRAS HABILIDADES**

- · Montagem e desmontagem de computadores .
- Conhecimento dos principais componentes de hardware de computadores
- Instalação e configuração de periféricos, como placas de rede e som.
- Pacote Office (Word, Excel, PowerPoint, Outlook):

## **IDIOMAS**

- Inglês Avançado
- Português(Nativo)